# 这中部分出租能否认定为投资性房地产呢？

提问人：五老峰 时间：2012-09-20 14:41:52
讲解中对投资性房地产规定要能“投资性房地产应当能够单独计量和出售”。 想向陈老师问一下：
如果一栋楼只办理一个产权证，会计上也只对这栋楼核对固定资产核算，没有分层核算。但如果需要按楼层设置固定资产代码，财务也可以按每层面积将这栋楼价值分配到各楼层分别进行核算，并按楼层编制固定资产代码。 分隔后的各层仍然没有单独的产权证，如果将这栋楼中的一层用于出租，能否可以将这层楼确认为投资性房地产呢？ 谢谢！

回答人：chenyiwei
如果符合准则规定的投资性房地产确认的其他各项条件（包括关于将在可预见未来持续用于出租用途的董事会决议、目前已经实际用于出租的状态、除了租金以外的其他相关服务不重大等），目前虽然出租部分没有单独的房产证，但以后如果要出售则可以随时以不重大的成本办理房产证分割，即完全只是需要补办一个法律手续，且该手续的办理不存在障碍的，则一般理解不影响将出租部分确认为投资性房地产。